【裁判字號】    98,裁,2920
【裁判日期】    981130
【裁判案由】    新型專利申請
【裁判全文】
最  高  行  政  法  院  裁  定
                                      98年度裁字第2920號
聲  請  人  甲○○
相  對  人  經濟部智慧財產局
代  表  人  乙○○
上列聲請人與相對人間新型專利申請事件，聲請人對於中華民國
98年5月14日本院98年度裁字第1165號裁定，聲請再審，本院裁
定如下︰
    主  文
再審之聲請駁回。
再審訴訟費用由聲請人負擔
    理  由
一、按對於終審法院之裁定有所不服，除合於法定再審原因得聲
    請再審外，不容以其他之方法聲明不服，故不服終審法院之
    裁定而未以聲請再審之程序為之者，仍應視其為再審之聲請
    ，而依聲請再審程序調查裁判。本件聲請人提出「行政裁定
    再審狀」對於本院確定裁定聲明不服，依上說明，仍應視其
    為再審之聲請，而依聲請再審程序調查裁判。次按聲請人聲
    請再審，應依行政訴訟法第283條準用第277條第1項第4款之
    規定表明再審理由，此為必須具備之程式。所謂表明再審理
    由，必須指明確定裁定，有如何合於再審理由之具體情事，
    始為相當。倘僅泛言有何條款之再審事由，而無具體情事者
    ，尚難謂已合法表明再審理由。如未表明再審理由，法院無
    庸命其補正，應予駁回。且按行政訴訟法第274條之確定判
    決再審事由，不在聲請再審準用之列。
二、本件聲請人主張本院98年度裁字第1165號確定裁定有行政訴
    訟法第273條第1項第1款及第274條所定事由，對之聲請再審
    ，其聲請意旨略謂：
  (一)在原確定裁定未做出決定時，另一行政裁定已做出決定係屬
    未判先決說，雖合於行政訴訟法，是否合於憲法還有商榷空
    間，聲請人係依據司法院大法官審理案件法第4條、第5條所
    提出。
  (二)訴願之再審程序係依據訴願法第97條第1項第1款：適用法規
    顯有錯誤者所提出，起訴日屆期計算當然由訴願再審決定日
    民國（下同）97年8月13日後，由聲請人收受97年8月14日起
    算，應於97年10月14日為時限日，聲請人依法於97年9月30
    日時限內提起撤銷行政訴訟，且無相對人所述逾越法定期限
    者之情事。
  (三)聲請人係依據民法第203條、第213條、第215條、第261條、
    第216-1條等條文，說明詳細賠償範圍，而查遍法律條文規
    定，尚欠缺須具體載明請求賠償金額的條文，且聲請人已說
    明無法在短期時間內，就世界各國的專利權及有關貿易互惠
    之簽訂國間適用的標準，然不被相對人所採納，聲請人提起
    抗告，亦未被本院採納，聲請人已於98年6月3日在補充更正
    訴狀訴之聲明中說明，請求外交部及經濟部貿易、專利及相
    關部局處，協助確定世界各國就專利互惠實質關係適用之準
    則以供借鏡，做為賠償依據準則；至於利息起算日的部分已
    於98年2月2日重新遞交補充更正訴狀，聲請人不服行政裁定
    理由，依據行政訴訟法第274條及第273條第1項第1款規定提
    起再審等語。
三、按行政訴訟法第273條第1項第1款所謂適用法規顯有錯誤者
    ，係指原裁定所適用之法規與該案應適用之現行法規相違背
    ，或與解釋、判例有所牴觸者而言，核聲請人對於原確定裁
    定聲請再審，僅泛言有行政訴訟法第273條第1項第1款再審
    事由，而無相關具體情事，仍難謂已合法表明再審理由，所
    為再審之聲請，即屬不合法，本院無庸命其補正，應予駁回
    。至聲請人主張原確定裁定有行政訴訟法第274條之再審事
    由部分，依前揭之說明，非法之所許，併予指明。
四、據上論結，本件聲請為不合法。依行政訴訟法第283條、第
    278條第1項、第104條、民事訴訟法第95條、第78條，裁定
    如主文。
中    華    民    國    98    年    11    月    30    日
                    最高行政法院第三庭
                        審判長法官  高  啟  燦
                              法官  黃  合  文
                              法官  黃  秋  鴻
                              法官  林  茂  權
                              法官  王  碧  芳
以  上  正  本  證  明  與  原  本  無  異
中    華    民    國    98    年    11    月    30    日
                              書記官  莊  俊  亨


司法院資訊處製作；財團法人民間司法改革基金會備份。
